【裁判字號】    98,訴,400
【裁判日期】    981028
【裁判案由】    毒品危害防制條例
【裁判全文】
臺灣宜蘭地方法院刑事判決               98年度訴字第400號
公  訴  人  臺灣宜蘭地方法院檢察署檢察官
被      告  丙○○
                    （現在臺灣宜蘭看守所羈押中）
選任辯護人  吳振東律師
上列被告因違反毒品危害防制條例案件，經檢察官提起公訴（98
年度毒偵字第545號、98年度偵字第2786、3351、3352號），本
院判決如下：
    主  文
丙○○施用第一級毒品，處有期徒刑壹年，附表二編號一、二所
示之物沒收銷燬之；又犯附表一所示之販賣第一級毒品罪共十罪
，各處如附表一宣告刑欄所示之刑。應執行有期徒刑拾柒年陸月
，附表二編號一、二所示之物沒收銷燬之，附表二編號三所示之
物沒收之，因販賣第一級毒品所得新台幣柒仟玖佰元沒收之，如
全部或一部不能沒收時，以其財產抵償之。
    事  實
一、丙○○前因施用毒品案件，經本院裁定送觀察、勒戒，於民
    國93年3月17日執行完畢後，認無繼續施用毒品傾向，由本
    院以92年度少調字第304號為不付審理裁定；再因施用毒品
    案件，經本院以98年度訴字第68號刑事判決就施用第一級毒
    品部分判處有期徒刑6月，就施用第二級毒品部分判處有期
    徒刑4月，並定應執行刑有期徒刑8月。詎其猶不知悔改，基
    於同時施用第一級毒品海洛因（下稱海洛因）及第二級毒品
    甲基安非他命（下稱甲基安非他命）之犯意，於98年6月28
    日晚間某時，在宜蘭縣宜蘭市夏威夷汽車旅館內，以將海洛
    因及甲基安非他命同時置於玻璃球內燒烤吸食煙霧之方式，
    同時施用海洛因、甲基安非他命1次。
二、丙○○先後基於販賣海洛因之犯意，向姓名年籍不詳之人購
    入海洛因後，於附表一所示之時間、地點、聯絡方式，販賣
    海洛因予己○○、乙○○、甲○○、丁○○、戊○○。
三、嗣乙○○於98年6月28日晚間7時23分許，在宜蘭縣宜蘭市○○路○段18號向丙○○購買新台幣（下同）700元之海洛因1
    包後，於同日晚間7時50分許，乙○○為警查獲，並扣得海
    洛因1包（淨重零點壹壹公克、驗後餘重零點壹壹貳肆公
    克）。復於98年6月29日下午1時20分許，丙○○在宜蘭縣宜
    蘭市○○路86號巷口為警查獲，並扣得附表二所示之物，並
    於98年6月29日下午3時25分許為警採集其尿液送鑑定之結果
    ，呈嗎啡及甲基安非他命陽性反應。
四、案經宜蘭縣政府警察局羅東分局報請臺灣宜蘭地方法院檢察
    署檢察官偵查起訴。
    理  由
甲、程序部分：
一、按被告以外之人於審判外之言詞或書面陳述，除法律有規定
    者外，不得作為證據，刑事訴訟法第159條第1項定有明文。
    本件關於證人乙○○、甲○○、丁○○、戊○○於警訊中關
    於被告丙○○販賣海洛因犯行之陳述，均係被告以外之人於
    審判外之言詞陳述，為傳聞證據，且被告之辯護人就上開供
    述之證據能力於本院準備及審理程序中均提出爭執，復查無
    得例外取得證據能力之法律依據，應認無證據能力，不得採
    為認定被告販賣海洛因犯行有罪之證據。
乙、實體部分：
一、訊據被告於本院審理中，僅坦承前開施用毒品海洛因、甲基
    安非他命犯行，惟矢口否認有附表一所示之販賣海洛因犯行
    ，並辯稱：伊與己○○在外面有糾紛，沒有販賣毒品或拿毒
    品給己○○；伊有拿海洛因給乙○○，記得拿給他2次，在
    被抓之前1天就是98年6月28日在運動公園旁邊嵐峰路給他，
    但是沒有收錢，另外1次在前十幾天，是在員山，詳細地點
    忘記了，也沒有跟他收錢，因為乙○○毒癮犯了，很難過，
    叫伊救他，而且之前伊有跟他拿過毒品；伊有拿毒品給甲○○，其中1次有拿錢，當時是因為藥頭在車上，伊向甲○○
    拿錢給藥頭，另外1次是在汽車旅館，伊拿毒品給他，但沒
    有收錢；伊拿毒品給丁○○1次，但是沒有收錢，交易的地
    點忘記了；伊有拿海洛因給戊○○，但沒有收過錢云云（參
    見本院卷第28頁98年9月15日準備程序筆錄、本院卷第84頁
    98年10月7日審判筆錄）。經查：
  (一)被告於98年6月29日下午1時20分許，在宜蘭縣宜蘭市○○路
    86號巷口為警查獲，並於同日下午3時25分許為警採集其尿
    液送鑑定之結果，呈嗎啡及甲基安非他命陽性反應，有宜蘭
    縣政府警察局羅東分局毒品犯罪嫌疑人尿液採驗作業管制紀
    錄表，及慈濟大學濫用藥物檢驗中心出具之檢驗總表各1紙
    （98年度偵字第2786號卷第180、182頁）在卷可證。而被告
    於查獲時扣得之粉末狀物品10包及結晶狀物品1包，經送鑑
    定後，分別係毒品海洛因及甲基安非他命，有法務部調查局
    濫用藥物實驗室98年7月22日調科壹字第09823020050號鑑定
    書（97年度偵字第2786號卷第167頁）、交通部民用航空局
    航空醫務中心98年7月9日航藥鑑字第0983399號毒品鑑定書
    （警羅偵字第0983103954號卷第110頁）在卷可佐。而被告
    前因施用毒品案件，經本院裁定送觀察、勒戒，於93年3月
    17日執行完畢後，認無繼續施用毒品傾向，由本院以92年度
    少調字第304號為不付審理裁定，再因施用毒品案件，經本
    院以98年度訴字第68號刑事判決就施用第一級毒品部分判處
    有期徒刑6月，就施用第二級毒品部分判處有期徒刑4月，並
    定應執行刑有期徒刑8月，有卷附臺灣高等法院被告前案紀
    錄表可參，是被告施用毒品犯行堪以認定。
  (二)關於附表一編號一販賣海洛因予己○○部分，此據證人己○○於偵查中，已證稱於98年5月13日下午3、4時許，以公共
    電話與被告聯繫後，在宜蘭縣員山鄉員山公園，以1,000元
    之價格向被告購買海洛因等情（參見98年度偵字第2217號卷
    第10頁98年5月14日偵訊筆錄），且被告前於偵查及本院訊
    問時，亦坦承此部分販賣海洛因予證人己○○之事實（參見
    98年度他字第466號卷第59頁98年6月29日偵訊筆錄、本院98
    年度聲羈字第54號卷第7至9頁98年6月30日訊問筆錄）。而
    證人己○○於98年5月13日晚間8時20分許為警採集尿液送鑑
    定之結果，呈嗎啡陽性反應，有宜蘭縣政府警察局羅東分局
    毒品犯罪嫌疑人尿液採驗作業管制紀錄、慈濟大學濫用藥物
    檢驗中心檢驗總表在卷可佐（98年度他字第466號卷第33、
    34頁），是被告此部分之販賣海洛因犯行堪以認定。雖證人
    己○○於本院審理中翻異前詞，改稱並無向被告購買毒品，
    係因害怕收押而指認被告云云（參見本院卷第65至67頁98
    年10月7日審判筆錄），惟經本院質以其是否因毒品案件遭
    收押，證人己○○又稱：「（有無被收押？）有。」、「（
    什麼罪名被收押？）搶奪」、「（你的搶奪案件與買毒案件
    有何關聯？）無。」（參見本院卷第68頁98年10月7日審判
    筆錄），是證人己○○於本院審理中之證詞，顯係迴護被告
    之詞，而不足採。
  (三)關於附表一編號二販賣海洛因予乙○○部分，證人乙○○於
    偵查及本院審理中，證述先後於98年6月4日、同年月8日、
    同年月28日向被告購買海洛因等情（參見98年度他字第466
    號卷第35至37頁98年6月29日偵訊筆錄、本院卷第69至72頁
    98年10月7日審判筆錄）。再依卷附證人乙○○持有之00000
    00000號行動電話號碼與被告持用之0000000000號行動電話
    號碼之通訊監察譯文（98年度他字第466號卷第27至29頁）
    ，證人乙○○先後於98年6月4日下午2時37分許、98年6月8
    日下午2時28分許、同日下午2時31分許，及98年6月28日晚
    間7時32分許、同日晚間7時42分許，以電話與被告聯繫交易
    地點。而證人乙○○於於98年6月23日晚間7時50分許為警查
    獲，並扣得粉末狀物品1包，經送鑑定後，確係毒品海洛因
    ，有交通部民用航空局航空醫務中心98年7月29日航藥鑑字
    第0983398號毒品鑑定書附卷可證（97年度偵字第2786號卷
    第186頁）。且被告前於偵查及本院訊問時，亦坦承此部分
    販賣海洛因予證人乙○○之事實（參見98年度他字第466號
    卷第60頁98年6月29日偵訊筆錄、本院98年度聲羈字第54號
    卷第7至9頁98年6月30日訊問筆錄），是被告販賣海洛因予
    證人乙○○之犯行堪以認定。
  (四)關於附表一編號三販賣海洛因予甲○○部分，被告雖自承前
    後2次交付海洛因予甲○○，惟辯稱其中1次係將錢轉交藥頭
    ，另1次為無償轉讓云云。而依證人甲○○於偵查及本院審
    理中，均證稱係向被告購買海洛因等情（參見98年度他字第
    466號卷第41、42頁98年6月29日偵訊筆錄、本院卷第73至76
    頁98年10月7日審判筆錄）。而證人甲○○於98年6月29日晚
    間8時45分許為警採集尿液送鑑定之結果，呈嗎啡陽性反應
    ，有宜蘭縣政府警察局羅東分局毒品犯罪嫌疑人尿液採驗作
    業管制紀錄、慈濟大學濫用藥物檢驗中心檢驗總表在卷可佐
    （98年度偵字第2786號卷第180、182頁），是被告此部分之
    辯解要無足採。而關於被告於98年6月26日販賣海洛因予證
    人甲○○之金額，證人甲○○於偵查中證稱係5、600元，依
    罪疑唯輕之原則，以500元為認定之基準，始不致不利於被
    告。
  (五)關於附表一編號四販賣海洛因予丁○○部分，證人丁○○於
    偵查及本院審理中，均證述被告先後於附表一編號四所示之
    時間，販賣海洛因2次予伊等情（參見98年度他字第466號卷
    第47至49頁98年6月29日偵訊筆錄、本院卷第77至80頁98年
    10月7日審判筆錄），而依卷附證人丁○○持用之000000000
    0號行動電話與被告持用之0000000000行動電話通訊監察譯
    文所示（警羅偵字第0983103954號卷第77頁），於98年6月
    14日上午11時40分許、同日上午11時45分許、同日上午11時
    46分許，證人丁○○以電話與被告聯繫交易地點。而證人丁○○於98年6月29日晚間9時25分許為警採集尿液送鑑定之結
    果，呈嗎啡陽性反應，有宜蘭縣政府警察局羅東分局毒品犯
    罪嫌疑人尿液採驗作業管制紀錄、慈濟大學濫用藥物檢驗中
    心檢驗總表在卷可佐（98年度偵字第2786號卷第180、182頁
    ），且被告前於偵查及本院訊問時，亦坦承此部分販賣海洛
    因予證人丁○○之事實（參見98年度他字第466號卷第61頁
    98年6月29日偵訊筆錄、本院98年度聲羈字第54號卷第7至9
    頁98年6月30日訊問筆錄），是被告此部分販賣海洛因予證
    人丁○○之犯行堪以認定。
  (六)關於附表一編號五販賣海洛因予戊○○部分，業據證人戊○○於偵查及本院審理中，證述先後2次向被告購買海洛因等
    情（參見98年度偵字第2786號卷第134至137頁98年7月9日偵
    訊筆錄、本院卷第81至84頁98年10月7日審判筆錄）。而依
    卷附證人戊○○分別以000000000號公用電話、0000000000
    號行動電話與被告持用之0000000000號行動電話通訊監察譯
    文所示（98年度偵字第2786號卷第131、132頁），於98年6
    月25日上午7時59分許，及98年6月27日上午6時57分許、同
    日上午7時7分許、同日上午7時12分許，證人戊○○以電話
    與被告聯繫交易地點，是被告此部分販賣海洛因予證人戊○○之犯行堪以認定。
  (七)按販賣毒品海洛因係屬違法行為，非可公然為之，而關於毒
    品買賣中每次買賣之價量，亦隨時依雙方關係之深淺、當時
    之資力、需求程度及對行情之認知等因素，機動地調整，販
    賣之利得，除經坦承犯行，或價量俱臻明確外，委難查得實
    情，職是之故，即使未經查得實際販賣利得，但除非別有事
    證，足認係依同一價量委賣轉售，確未牟利外，尚難執此遽
    認販賣毒品之證據有所未足。而被告向他人購入毒品後，多
    次於附表一所示時間、地點出售海洛因予己○○、乙○○、
    甲○○、丁○○、戊○○，以海洛因價格昂貴，取得不易，
    苟無利可圖，豈會甘冒被查緝法辦重刑之危險，平白無端多
    次交付他人毒品，是被告販入毒品後再交付毒品與他人，必
    有從中賺取買賣差價牟利之意圖及事實。綜上所述，被告前
    開所辯要屬卸責之詞，不足採信，其關於附表一所示之販賣
    海洛因犯行堪以認定，應依法論科。
二、核被告關於犯罪事實一(一)所為，係犯毒品危害防制條例第10
    條第1項施用第一級毒品罪、同條第2項施用第二級毒品罪；
    關於犯罪事實一(二)所為，均係犯毒品危害防制條例第4條第1
    項販賣第一級毒品罪。被告以一施用行為同時施用海洛因及
    甲基安非他命，為想像競合犯，應從一重依施用第一級毒品
    罪論處。被告所犯上開施用第一級毒品罪、販賣第一級毒品
    罪數罪，犯意各別，行為互殊，應予分論併罰。按被告關於
    附表一販賣毒品海洛因之時間不長，及販賣之對象僅有5人
    ，衡以毒品危害防制條例第4條第1項販賣第一級毒品罪之法
    定本刑為死刑、無期徒刑，被告因一時失慮而販賣毒品，致
    罹重典，情輕法重，本院衡其犯罪情狀在客觀上足以引起一
    般同情，倘科以其上開法定最低之刑，實嫌過重，爰依刑法
    59 條之規定，就被告所犯上開販賣第一級毒品罪酌量減輕
    被告之刑。爰審酌被告前經毒品危害防制條例觀察、勒戒程
    序，竟再犯本件施用毒品犯行，並多次販賣足以導致精神障
    礙及生命危險之成癮性毒品海洛因，依其犯罪之動機、目的
    、手段、犯罪所生之損害，及犯罪後之態度等一切情狀，就
    被告所犯上開各罪分別量處如主文所示之刑，並定其應執行
    刑，以示懲儆。
三、扣案之海洛因10包及甲基安非他命1包，係屬被告購入欲施
    用之毒品，依毒品危害防制條例第18條第1項前段沒收銷燬
    之；被告聯絡販賣毒品事宜所使用之0000000000號行動電話
    1具，依同條例第19條第1項沒收之；就附表一關於因販賣毒
    品所得，依同條例第19條第1項沒收之，如全部或一部不能
    沒收時，以其財產抵償之。另扣案之咖啡色小皮包、FM2藥
    丸1粒、分裝袋15只、0000000000號行動電話1具、現金2,10
    0元，依卷內資料，並無積極證據證明與被告前開施用毒品
    及販賣毒品犯行相關，爰不為沒收之諭知。
據上論斷，應依刑事訴訟法第299條第1項前段，毒品危害防制條
例第4條第1項、第10條第1項、第2項、第18條第1項前段、第19
條第1項，刑法第11條前段、第59條、第55條、第51條第5款，判
決如主文。
本案經檢察官陳嘉瑜到庭執行職務
中    華    民    國    98    年    10    月    28    日
                  刑事第四庭審判長法  官  林楨森
                                  法  官  蔡仁昭
                                  法  官  辜漢忠
以上正本證明與原本無異。
如不服本判決應於收受送達後十日內向本院提出上訴書狀，並應
敘述具體理由；其未敘述上述理由者，應於上訴期間屆滿後二十
日內向本院補提理由書(均須按他造當事人之人數附繕本)「切勿
逕送上級法院」。
                                  書記官  許麗汝
中    華    民    國    98    年    10    月    29    日
附表一
┌─┬─┬─┬────┬────┬────────┬─────────────┬───────────┐
│編│交│交│交易時間│交易次數│    交易地點    │      聯絡交易方式        │        宣告刑        │
│號│易│易│年/月/日├────┤                │                          │                      │
│  │對│毒│        │交易金額│                │                          │                      │
│  │象│品│        │（新台幣│                │                          │                      │
│  │  │  │        │）      │                │                          │                      │
├─┼─┼─┼────┼────┼────────┼─────────────┼───────────┤
│一│簡│海│98/05/13│1次     │宜蘭縣員山鄉員山│己○○以公用電話與丙○○所│丙○○販賣第一級毒品，│
│  │晉│洛│下午3、4├────┤公園            │持用之0000000000號行動電話│處有期徒刑拾伍年，附表│
│  │豪│因│時許    │1,000元 │                │聯絡購買。                │二編號三所示之物沒收之│
│  │  │  │        │        │                │                          │，因販賣第一級毒品所得│
│  │  │  │        │        │                │                          │新台幣壹仟元沒收之，如│
│  │  │  │        │        │                │                          │全部或一部不能沒收時，│
│  │  │  │        │        │                │                          │以其財產抵償之。      │
├─┼─┼─┼────┼────┼────────┼─────────────┼───────────┤
│二│林│海│98/06/04│1次     │宜蘭縣員山鄉員山│乙○○以持用之0000000000號│丙○○販賣第一級毒品，│
│  │志│洛│下午2時 ├────┤鄉公所          │行動電話與被告持用之      │處有期徒刑拾伍年，附表│
│  │興│因│37分許  │1,000元 │                │0000000000號行動電話聯絡購│二編號三所示之物沒收之│
│  │  │  │        │        │                │買。                      │，因販賣第一級毒品所得│
│  │  │  │        │        │                │                          │新台幣壹仟元沒收之，如│
│  │  │  │        │        │                │                          │全部或一部不能沒收時，│
│  │  │  │        │        │                │                          │以其財產抵償之。      │
│  │  │  ├────┼────┼────────┼─────────────┼───────────┤
│  │  │  │98/06/08│1次     │宜蘭縣員山鄉員山│同上                      │丙○○販賣第一級毒品，│
│  │  │  │下午2時 ├────┤鄉公所          │                          │處有期徒刑拾伍年，附表│
│  │  │  │31分許  │1,000元 │                │                          │二編號三所示之物沒收之│
│  │  │  │        │        │                │                          │，因販賣第一級毒品所得│
│  │  │  │        │        │                │                          │新台幣壹仟元沒收之，如│
│  │  │  │        │        │                │                          │全部或一部不能沒收時，│
│  │  │  │        │        │                │                          │以其財產抵償之。      │
│  │  │  ├────┼────┼────────┼─────────────┼───────────┤
│  │  │  │98/06/28│1次     │宜蘭縣宜蘭市嵐峰│ 同上                     │丙○○販賣第一級毒品，│
│  │  │  │晚間7時 ├────┤路1段18號       │                          │處有期徒刑拾伍年，附表│
│  │  │  │43分許  │700元   │                │                          │二編號三所示之物沒收之│
│  │  │  │        │        │                │                          │，因販賣第一級毒品所得│
│  │  │  │        │        │                │                          │新台幣柒佰元沒收之，如│
│  │  │  │        │        │                │                          │全部或一部不能沒收時，│
│  │  │  │        │        │                │                          │以其財產抵償之。      │
├─┼─┼─┼────┼────┼────────┼─────────────┼───────────┤
│三│林│海│98/06/26│1次     │宜蘭縣壯圍鄉公館│甲○○以持用之0000000000號│丙○○販賣第一級毒品，│
│  │弘│洛│下午2時 ├────┤國小附近        │行動電話與丙○○持用之    │處有期徒刑拾伍年，附表│
│  │詞│因│許      │500元   │                │0000000000號行動電話聯絡購│二編號三所示之物沒收之│
│  │  │  │        │        │                │買。                      │，因販賣第一級毒品所得│
│  │  │  │        │        │                │                          │新台幣伍佰元沒收之，如│
│  │  │  │        │        │                │                          │全部或一部不能沒收時，│
│  │  │  │        │        │                │                          │以其財產抵償之。      │
│  │  │  ├────┼────┼────────┼─────────────┼───────────┤
│  │  │  │98/06/27│1次     │宜蘭縣宜蘭市夏威│同上                      │丙○○販賣第一級毒品，│
│  │  │  │凌晨某時├────┤夷汽車旅館508號 │                          │處有期徒刑拾伍年，附表│
│  │  │  │許      │700元   │房              │                          │二編號三所示之物沒收之│
│  │  │  │        │        │                │                          │，因販賣第一級毒品所得│
│  │  │  │        │        │                │                          │新台幣柒佰元沒收之，如│
│  │  │  │        │        │                │                          │全部或一部不能沒收時，│
│  │  │  │        │        │                │                          │以其財產抵償之。      │
├─┼─┼─┼────┼────┼────────┼─────────────┼───────────┤
│四│張│海│98/06/14│1次     │宜蘭縣宜蘭市宜蘭│丁○○以持用之0000000000號│丙○○販賣第一級毒品，│
│  │國│洛│上午11時├────┤夜市            │行動電話與丙○○持用之    │處有期徒刑拾伍年，附表│
│  │鏞│因│46分許  │1,000元 │                │0000000000號行動電話電話聯│二編號三所示之物沒收之│
│  │  │  │        │        │                │絡購買。                  │，因販賣第一級毒品所得│
│  │  │  │        │        │                │                          │新台幣壹仟元沒收之，如│
│  │  │  │        │        │                │                          │全部或一部不能沒收時，│
│  │  │  │        │        │                │                          │以其財產抵償之。      │
│  │  │  ├────┼────┼────────┼─────────────┼───────────┤
│  │  │  │98/06/27│1次     │宜蘭縣宜蘭市某處│同上                      │丙○○販賣第一級毒品，│
│  │  │  │中午12時├────┤                │                          │處有期徒刑拾伍年，附表│
│  │  │  │許      │1,000元 │                │                          │二編號三所示之物沒收之│
│  │  │  │        │        │                │                          │，因販賣第一級毒品所得│
│  │  │  │        │        │                │                          │新台幣壹仟元沒收之，如│
│  │  │  │        │        │                │                          │全部或一部不能沒收時，│
│  │  │  │        │        │                │                          │以其財產抵償之。      │
├─┼─┼─┼────┼────┼────────┼─────────────┼───────────┤
│五│楊│海│98/06/25│1次     │宜蘭市夏威夷汽車│戊○○以000000000號公用電 │丙○○販賣第一級毒品，│
│  │志│洛│上午7時 ├────┤旅館            │話與丙○○持用之0000000000│處有期徒刑拾伍年，附表│
│  │明│因│59分許  │500元   │                │號行動電話聯絡購買。      │二編號三所示之物沒收之│
│  │  │  │        │        │                │                          │，因販賣第一級毒品所得│
│  │  │  │        │        │                │                          │新台幣伍佰元沒收之，如│
│  │  │  │        │        │                │                          │全部或一部不能沒收時，│
│  │  │  │        │        │                │                          │以其財產抵償之。      │
│  │  │  ├────┼────┼────────┼─────────────┼───────────┤
│  │  │  │98/06/27│1次     │宜蘭縣礁溪鄉龍潭│戊○○以持用之0000000000號│丙○○販賣第一級毒品，│
│  │  │  │上午7時 ├────┤地區某網咖      │行動電話與丙○○所持之    │處有期徒刑拾伍年，附表│
│  │  │  │12分許  │500元   │                │0000000000號行動電話聯絡購│二編號三所示之物沒收之│
│  │  │  │        │        │                │買。                      │，因販賣第一級毒品所得│
│  │  │  │        │        │                │                          │新台幣伍佰元沒收之，如│
│  │  │  │        │        │                │                          │全部或一部不能沒收時，│
│  │  │  │        │        │                │                          │以其財產抵償之。      │
└─┴─┴─┴────┴────┴────────┴─────────────┴───────────┘
附表二
┌──┬────────────────────┐
│編號│          應沒收之物                    │
├──┼────────────────────┤
│一  │第一級毒品海洛因拾包（合計淨重貳點玖壹公│
│    │克）                                    │
├──┼────────────────────┤
│二  │第二級毒品甲基安非他命壹包（淨重零點陸│
│    │柒公克、驗後餘重零點陸陸捌公克）      │
├──┼────────────────────┤
│三  │0000000000號行動電話壹具                │
└──┴────────────────────┘
附錄本案論罪科刑法條：
毒品危害防制條例第4條第1項
製造、運輸、販賣第一級毒品者，處死刑或無期徒刑；處無期徒
刑者，得併科新臺幣2千萬元以下罰金。
毒品危害防制條例第10條
施用第一級毒品者，處6月以上 5 年以下有期徒刑。
施用第二級毒品者，處3年以下有期徒刑。


司法院資訊處製作；財團法人民間司法改革基金會備份。
